臺灣臺中地方法院民事判決　九十年度婚字第一二三八號
　　原　　　告　甲○○
　　被　　　告　乙○○
右當事人間離婚事件，本院判決如左：
　　主　　文
准原告與被告離婚。
訴訟費用由被告負擔。
　　事　　實
甲、原告方面：
　一、聲明：如主文第一項所示。
　二、陳述：兩造現婚姻關係仍存續中，惟被告個性粗暴，動輒以三字經辱罵原告，且經常
　　　對原告毆打虐待及實施精神上不法之侵害，尤其經常酗酒後，即對原告施暴、辱罵，
　　　甚至出言恐嚇，使原告毫無尊嚴可言，精神上痛苦萬分，被告此種長期凌虐原告，使
　　　原告受有不堪同居之虐待。又被告不知悔改，復於九十年八月六日十七時在山湖公司
　　　門外，以三字經辱罵原告，又經常在原告工作處騷擾原告，更令原告至感痛心，無法
　　　再忍耐下去，才迫不得已向鈞院申請保護令，有鈞院九十年度暫家護字第二０八號暫
　　　時保護令可據，並有林君玲及兩造所生之子女林佳瑛、林君玲在前案中作證屬實，足
　　　見被告仍不知悔改，有家庭暴力傾向。復按夫妻結合應立於兩相平等地位，維持其人
　　　性尊嚴，被告動輒以三字經等穢言辱罵，且又置原告經濟生活於不顧，又動輒以暴力
　　　相向，出言恐嚇，使原告心生畏懼，兩造婚姻實無法維持，爰依民法第一千零五十二
　　　條第一項第三款、第二項訴請判決如聲明。
　三、證據：台中地方法院九十年度暫家護字第二０八號保護令一件為證，並引用鈞院九十
　　　年度家護字第八九七號保護令事件卷之卷證資料。
乙、被告方面：
　一、聲明：原告之訴駁回。
　二、陳述：三字經是在工廠罵的，會打她是因以前她在市場給人摸奶的事，在貴院九○年
　　　度家護字第八九七號保護令事件中，證人林君玲、林佳瑾、廖來春所為之證言不實在
　　　。
丙、本院依職權調閱本院九十年度家護字第八九七號卷宗。
　　理　　由
一、原告主張兩造為夫妻關係，現仍存續中，詎被告婚後常於酒後辱罵、毆打原告，半夜吵
　　鬧外，亦於九十年八月六日十七時，在原告工作之山湖公司門外，以三字經辱罵被害人
　　外，更自八十九年起至九十年間多次至山湖公司漫無對象地辱罵三字經，致原告於同事
　　面前抬不起頭來等事實，為被告所否認，並以係因原告不煮飯，原告以前在市場給人摸
　　奶，才拉她回家打她，其並未至公司鬧原告等語抗辯。然上開事實業據證人即原告同事
　　林君玲於本院另案（九十年度家護字第八九七號保護令事件、九十年九月六日訊問筆錄
　　）中到院具結，證稱：「相對人（即被告）之前用三字經罵我們同事，九十年八月六日
　　是漫無對象的罵三字經，今年最少有三次，去年更多，原因我不清楚。」，且兩造所生
　　子女林佳瑾、林君玲亦於上開保護令事件同一訊問期日中證稱：「爸爸（即被告）平時
　　人很好，但若喝起酒來，有點暴力傾向，就是言語恐嚇，但事後他就忘了他說過的話。
　　從小就是這樣看到大，幾乎每天都有喝酒，但媽媽現在已搬出去兩年了。爸爸常在半夜
　　鬧。
　　」等語屬實，且被告所言原告「在市場給人摸奶」與經驗法則相悖，依上開證據，原告
　　之主張自堪信為真實。
二、按民法第一千零五十二條第二項規定：有前項以外之重大事由，難以維持婚姻者，夫妻
　　之一方得請求離婚，但其事由應由夫妻之一方負責者，僅他方得請求離婚。此所謂抽象
　　、相對、一般的離婚原因，亦即破綻主義離婚法之一到達點。而是否有難以維持婚姻之
　　重大事由之判斷標準，為婚姻是否已生破綻而無回復之希望，不可單憑原告主觀之標準
　　（即原告已喪失維持婚姻意欲之主觀面加以認定），而應依客觀標準，即難以維持婚姻
　　之事實，是否已達處於同一境況，任何人均將喪失維持婚姻之意欲程度以決之。且為符
　　合現代多元化社會之需要，使裁判婚姻之事由較富彈性，當婚姻破裂時，夫妻已無共同
　　生活之實質時，即得請求離婚，但有責配偶，無請求離婚之權利，申言之，如若自己遭
　　致婚姻之破綻時，不得以其破綻為理由，恣意訴請離婚。最高法院八十七年台上字第一
　　○四八號、一三○四號判決意旨即採類似之見解。如前所述，被告既時有酒後辱罵、毆
　　打原告之行為，又自八十九年起至九十年間數度在原告工作之山湖公司處，無故出言以
　　三字經辱罵原告或漫無對象地辱罵，使原告在同事面前抬不起頭來，參酌上開說明，任
　　何人處於與原告同一地位，均無繼續維持婚姻之意欲，兩造之婚姻關係已生嚴重障礙而
　　破裂，且非可歸責於原告，是原告主張依民法第一千零五十二條第二項規定，以兩造間
　　有難以維持婚姻之重大事由訴請離婚，自有理由，應予准許。又原告訴請離婚既經准許
　　，原告另依民法第一千零五十二條第一項第三款規定訴請離婚，為請求權競合，不須一
　　一贅述，附為敘明。
三、據上論結，原告之訴為有理由，依民事訴訟法第七十八條，判決如主文。
中　　　　華　　　　民　　　　國　 九十一　 年　　　一　　　 月　　　二　　　 日
　　　　　　　　　　　　　　　　　　　　臺灣臺中地方法院家事法庭
~B法　　　官　陳學德
右為正本係照原本作成
如對本判決上訴應於判決送達後廿日內向本院提出上訴狀
中　　　　華　　　　民　　　　國　 九十一　 年　　 　一　　　月　　　　四　　 日
~B法院書記官
